臺灣板橋地方法院交通事件裁定　　　　　　　　　九十一年度交聲字第一二九三號
　　原處分機關　臺北市交通事件裁決所
　　異　議　人　甲○○　女　十九歲（民國七十二年八月二十三日生）
右列受處分人即異議人因違反道路交通管理處罰條例案件，對於臺北市交通事件裁決
所九十一年七月十八日所為之處分（原處分案號：北市裁三字第裁二二－ＡＸＸ００
九二六六號），聲明異議，本院裁定如左：
    主  文
異議駁回。
    理  由
一、異議意旨略以：異議人即受處分人甲○○主張伊於民國九十年十月二十五日十六
    時五十七分許，騎乘機車行經臺北市○○路泰北高中前，為閃避一位已過馬路卻
    又往回跑之路人而滑倒受傷，當時伊時速約四十至五十公里，惟伊車並未撞及該
    行人，卻因而被處以罰鍰及吊扣駕照，為此不服，爰請求撤銷原處分云云。
二、按汽車駕駛人，駕駛汽車，行近行人穿越道，不減速慢行或行人穿越道有行人穿
    越時，不暫停讓行人先行通過者，處新臺幣（下同）六百元以上一千八百元以下
    罰鍰。另按汽車駕駛人，駕駛汽車違反道路交通安全規則，因而肇事致人受傷者
    ，吊扣其駕駛執照三個月至六個月，道路交通管理處罰條例第四十四條第二款、
    第六十一條第三項分別定有明文。
三、查本件異議人即受處分人甲○○於九十年十月二十五日十六時五十七分許，騎乘
    車號ＷＬＡ－六四二號輕型機車搭載友人孫渝雯，行經臺北市○○路泰北高中前
    時，因（一）行近行人穿越道，有行人穿號時，不暫停讓行人先行通過（二）違
    反道路交通安全規則，因而肇事致人受傷之違規事實，有臺北市政府警察局北市
    警交大字第ＡＸＸ００九二六六號舉發違反道路交通管理事件通知單乙紙在卷可
    證，異議人雖具狀並到庭以前揭情詞置辯，惟查，本件車禍發生之經過，業據異
    議人於警訊中供稱：「（問：肇事時間、地點？）九十年十月二十五日十六時五
    十七分，福林路泰北高中前。（問：肇事前行進方向、車道及肇事經過情形？）
    我於上述時間駕ＷＬＡ－六四二號輕機沿福林路內側第三快車道東往西方向直行
    駛肇事處時，原先我車是行駛於最外側車道，當時有部營大客（公車）靠站停車
    上、下客，所以我才變換行駛內側第三快車道，約於肇事前二公尺我發現有位行
    人由福林路北側行走（小跑步）行人穿越道上欲至南側，原先是往前走卻又突然
    倒退，致我車右前車頭撞及該行人之右側身體，亦致我車左側倒地而肇事。（問
    ：發現危害狀況時距離對方多遠？）約只距二公尺。（問：肇事當時行車速率多
    少？）四十至五十公里」等語，另證人林佳頻則供稱：「（問：肇事時間、地點
    ？）九十年十月二十五日十六時五十七分，福林路泰北高中前。（問：肇事前行
    進方向、車道及肇事經過情形？）我於今（二十五）日乘坐公車至泰北高中前下
    車後，便欲由福林路北側穿越道路於行人穿越道上小跑步欲至南側時我發現內側
    第三快車道有部ＷＬＡ－六四二號輕機由東向西急駛而來，我人見狀便停下來，
    且愣住，致我左側身體被該輕機之右前車頭撞及我人亦往左側倒地。當時我乘坐
    的營大客仍在最外側車道上」等語（以上參見九十年十月二十五日交通事故談話
    紀錄表），迄於本院審理中亦為相同陳述，則異議人所辯並無撞及行人之身體云
    云，顯非事實；其次，依證人上開所述，渠當時係自福林路北側行走於行人穿越
    道上為異議人所撞及，此亦為異議人於警訊中所不否認，則異議人為騎乘機車之
    駕駛人，明知駕車行經行人穿越道時，遇有行人穿越，應暫停優先禮讓行人先行
    通過，竟未暫停禮讓行人林佳頻先行通過，則其確有行經行人穿越道，未禮讓行
    人先行之違規行為無誤；再查，本件車禍發生之地點，係臺北市○○路泰北高中
    前，該道路屬限速三十公里之市區道路等情，此有道路交通事故調查報告表附卷
    可證，是依異議人所自承之行車速度約四十、五十公里之情以觀，則異議人於行
    經行人穿越道時，亦有未減速慢行禮讓行人先行之違規事實甚明；而本件之肇事
    原因，經臺北市政府警察局交通警察大隊交通事故分析研判認：Ａ車ＷＬＡ－六
    四二輕型機車：（一）行人穿越道有行人穿越時，未暫停讓行人先行通過（二）
    違反道路交通安全規則因而肇事致人受傷（三）涉嫌行經閃光號誌路口未減速慢
    行（自稱四十至五十公里／時）等情，此有臺北市政府警察局交通警察大隊交通
    事故分析判表在卷可按，是本件車禍之發生應為異議人於行經福林路行人穿越道
    前時，因未減速慢行，且亦未暫停讓行人先行通過而肇事至明。末以，本件車禍
    發生後，除證人林佳頻受有手、腳擦傷及瘀傷外，另異議人所搭載之乘客孫渝雯
    亦受有鼻樑斷（流鼻血）、嘴唇亦出血之傷害，業據證人林佳頻於審理中供述在
    卷，並有道路交通事故補充資料表記載明確，則其違反交通規則致人受傷之事實
    ，亦臻明確，則異議人上開所辯並不足採，依上所述，自難認異議人上開所辯屬
    實。從而，原處分機關據以援引上開規定，裁處罰鍰新臺幣一千八百元，並吊扣
    駕駛執照六個月，並無不當。本件異議為無理由，應予駁回。
四、據上論斷，應依道路交通案件處理辦法第十九條，裁定如主文。
中      華      民      國    九十一    年      九      月     三十     日
                               臺灣板橋地方法院交通法庭
                                  法  官  徐   蘭   萍
右正本證明與原本無異。
如不服本裁定，應於送達後五日內，向本院提出抗告狀。
                                  書記官  莊   川   億
中      華      民      國    九十一    年      九      月     三十     日
